【裁判字號】    91,易,1205
【裁判日期】    920303
【裁判案由】    詐欺
【裁判全文】
台灣台北地方法院刑事判決                      九十一年度易字第一二○五號
    公  訴  人  臺灣臺北地方法院檢察署檢察官
    被      告  乙○
右列被告因詐欺案件，經檢察官提起聲請以簡易判決處刑（九十一年度偵字第七六五
二號），本院台北簡易庭認不宜以簡易判決處刑，簽請移由本院普通庭審理判決如左
：
    主  文
乙○意圖為自己不法之所有，以詐術使人將本人之物交付，處有期徒刑肆月，如易科
罰金，以參佰元折算壹日。
    事  實
一、乙○係以批購飾品販賣為業，其先於民國（下同）八十九年十一月間，向金特麗
    股份有限公司（下稱金特麗公司）訂購價值新臺幣（下同）二十萬零七千六百三
    十六元之貨品後，以有瑕疵為由要求金特麗公司予以折扣，最後以五折達成協議
    ，金特麗公司遂不願與乙○繼續交易。詎乙○明知其本身經濟上已發生困難，週
    轉不靈，無支付大筆貨款之能力，竟仍基於意圖為自己不法所有之犯意，為取信
    於金特麗公司，先於九十年一月五日，又向金特麗公司訂購價值一萬二千零九十
    六元之貨品，旋即付清價金，使金特麗公司相信乙○之信用，乙○乃於九十年五
    月二十八日，向金特麗公司佯稱有客戶要訂購大批貨品，而訂購價值五十八萬九
    千六百九十八元之貨品（嗣其中有四萬七千六百四十元事後退貨與金特麗公司，
    故實際金額為五十四萬二千零四十元），金特麗公司不疑有他，於九十年七月二
    十日悉數交貨，乙○遂簽發以美商花旗銀行臺中分行為付款人，票號ＣＨ一五八
    六八四號，票載發票日九十年八月十日，面額五十八萬九千元之支票一紙交付金
    特麗公司，嗣經屆期提示，因存款不足而退票，金特麗公司始知受騙。
二、案經金特麗公司訴由臺北市政府警察局松山分局報告臺灣臺北地方法院檢察署檢
    察官偵查起訴。
    理  由
一、訊據被告乙○坦承於九十年五月八日向告訴人金特麗公司訂購上述貨品且無法支
    付貨款之事實不諱，然矢口否認有何詐欺行為，辯稱，伊與告訴人做了五年的生
    意，從未積欠貨款，本件該批貨品係大陸地區某朋友向伊所訂購，該朋友將貨品
    拿去大陸地區販賣，答應十天內會付款，然卻沒有支付，伊亦受該朋友所騙云云
    。經查，上開事實業經告訴人公司負責人甲○○及告訴代理人劉承斌律師指訴甚
    詳，並有訂貨單、被告所開立如事實欄所載之支票影本、票據信用資料查覆單等
    在卷可稽。被告雖辯稱遭他人所騙云云，並未能提出任何證據足以證明，再依告
    訴代理人所述，被告與告訴人公司共往來三年多，金額最多三十六萬，一般是十
    萬多元等語，依照被告與告訴人公司往來之金額，被告本件訂購之金額與以往之
    金額相較，超出甚多，且係一次訂購，顯然異於以往交易狀況，而被告稱其友人
    先將貨品拿去大陸販賣，竟未支付任何訂金與被告，顯然與一般交易習慣大相違
    背，是被告所辯既不符常情，又未能提出證據足以證明，所辯顯不足採信，而被
    告所開立之上述支票事後因存款不足而退票，更可證明被告於訂貨當時即無支付
    貨款之能力，顯有詐欺告訴人之不法所有意圖甚明，本案事證明確，被告犯行堪
    予認定。
二、核被告所為，係犯刑法第三百三十九條第一項之詐欺取財罪。爰審酌被告有偽造
    文書前科（非累犯），犯罪之動機、目的、所生之危害、犯罪後之態度及已清償
    部分貨款，尚積欠三十一萬五千六百二十一元等一切情狀，量處如主文所示之刑
    ，並諭知易科罰金折算之標準，以示懲儆。
三、據上論斷，應依刑事訴訟法第二百九十九條第一項前段、第四百五十二條，刑法
    第三百三十九條第一項、第四十一條第一項前段，罰金罰鍰提高標準條例第一條
    前段、第二條，判決如主文。
本案經檢察官林秀濤到庭職行職務
中      華      民      國      九十二      年      三      月    三    日
                                      臺灣臺北地方法院刑事第八庭
                                          法  官  曾  正  龍
右正本證明與原本無異。
如不服本判決應於送達後十日內向本院提出上訴狀。
                                          書記官  彭  自  青
中      華      民      國      九十二      年      三      月    五    日
附錄本案論罪科刑法條：刑法第三百三十九條第一項
中華民國刑法第三百三十九條
 (普通詐欺罪)
意圖為自己或第三人不法之所有，以詐術使人將本人或第三人之物交付者
，處五年以下有期徒刑、拘役或科或併科一千元以下罰金。
以前項方法得財產上不法之利益或使第三人得之者，亦同。
前二項之未遂犯罰之。


司法院資訊處製作；財團法人民間司法改革基金會備份。
